臺灣板橋地方法院刑事判決　　　　　　　96年度訴字第2530號
公　訴　人　臺灣板橋地方法院檢察署檢察官
被　　　告　甲○○
　　　　　　　　　　（另案於臺灣臺北監獄執行中）
上列被告因違反毒品危害防制條例案件，經檢察官提起公訴（96
年度毒偵字第4347號），本院改依簡式審判程序，判決如下：
    主  文
甲○○施用第一級毒品，累犯，處有期徒刑柒月。又施用第二級
毒品，累犯，處有期徒刑參月，吸食器壹組沒收。應執行有期徒
刑捌月，吸食器壹組沒收。
    事  實
一、甲○○前曾因施用毒品案件，經本院以89年度毒聲字第2903
    號裁定送勒戒處所觀察、勒戒後，認無繼續施用毒品傾向，
    於民國89年12月19日釋放出所，並由臺灣板橋地方法院檢察
    署檢察官於89年12月26日以89年度毒偵緝字第1336號為不起
    訴處分確定；又因施用毒品案件，經臺灣高雄地方法院以91
    年度毒聲字第3028號裁定送勒戒處所觀察、勒戒後，認無繼
    續施用毒品傾向，於92年2 月17日釋放出所，並由臺灣高雄
    地方法院檢察署檢察官於92年2 月23日以92年度毒偵緝字第
    88 號 為不起訴處分確定。復因違反毒品危害防制條例案件
    ，經本院於93年7 月14日以93年訴字第516 號判決，判處應
    執行有期徒刑10月（施用一級毒品判8 月、施用二級毒品判
    4 月）；又因偽造文書案件，經本院於93年8 月31日以93年
    度簡上字第324 號判決，改判處有期徒刑5 月確定；上開2
    案經本院裁定應執行有期徒刑1 年3 月確定，嗣入監執行至
    94年10月25日縮刑期滿執行完畢（於本件構成累犯）。其猶
    不知悛悔，於上開觀察、勒戒執行完畢釋放後5 年內，復基
    於施用第一級毒品海洛因及第二級毒品安非他命之犯意，於
    96年6 月1 日凌晨3 時許，在臺北縣蘆洲市○○街某處洗車
    廠內，以將毒品海洛因摻入香菸點燃後施用之方式，施用海
    洛因1 次，又於同日上午7 時許，在臺北縣新莊市迴龍地區
    某友人家中，以將毒品安非他命放入玻璃吸食器燃燒後吸食
    之方式，施用安非他命1 次。嗣於96年6 月1 日晚上10時30
    分許，在臺北縣蘆洲市○○街248 號之5 （6 樓）之租屋處
    為警查獲，並當場扣得甲○○所有供施用毒品安非他命所用
    之吸食器1 組
二、案經臺北市政府警察局松山分局報請臺灣板橋地方法院檢察
    署檢察官偵查起訴。本院於準備程序進行中，被告就被訴事
    實為有罪之陳述，經告知簡式審判程序之旨，並聽取當事人
    之意見後，本院合議庭裁定由受命法官獨任進行簡式審判程
    序。
    理  由
一、上開事實，業據被告於本院準備程序中及本院審理時均坦承
    不諱（見本院卷宗96年8 月13日準備程序筆錄及同日簡式審
    判筆錄），而其為警查獲後所採集之尿液檢體，經送驗結果
    ，均確呈現海洛因代謝物鴉片類及安非他命類之陽性反應，
    此有臺灣尖端先進生技醫藥股份有限公司於96年6 月14日出
    具之濫用藥物檢驗報告1 件在卷可稽（附於臺灣板橋地方法
    院檢察署96年度毒偵字第4347號偵查卷宗第63頁），復有吸
    食器1 組扣案足佐，是被告上開自白，核與事實相符，應堪
    信實。又被告前曾因施用毒品案件，經本院以89年度毒聲字
    第2903號裁定送勒戒處所觀察、勒戒後，認無繼續施用毒品
    傾向，於89年12月19日釋放出所，並由臺灣板橋地方法院檢
    察署檢察官於89年12月26日以89年度毒偵緝字第1336號為不
    起訴處分確定；又因施用毒品案件，經臺灣高雄地方法院以
    91年度毒聲字第3028號裁定送勒戒處所觀察、勒戒後，認無
    繼續施用毒品傾向，於92年2 月17日釋放出所，並由臺灣高
    雄地方法院檢察署檢察官於92年2 月23日以92年度毒偵緝字
    第88號為不起訴處分確定等情，有臺灣高等法院被告前案紀
    錄表1 件存卷可據。本件事證明確，被告施用第一、二級毒
    品之犯行洵堪認定，應各予依法論科。
二、核被告所為，係犯毒品危害防制條例第10條第1 項之施用第
    一級毒品罪及同條第2 項之施用第二級毒品罪。其施用第一
    、二級毒品海洛因和安非他命前非法持有第一、二級毒品海
    洛因和安非他命之低度行為，應分別為其施用各該毒品之高
    度行為所吸收，均不另論罪。被告所犯上揭二罪間，犯意各
    別，罪名有異，應予分論併罰。再查，被告前有如事實欄所
    示之論罪科刑執行情形，有上開臺灣高等法院被告前案紀錄
    表在卷可參，其於有期徒刑之執行完畢後，5 年內再故意犯
    本件有期徒刑以上之各罪，應分別適用刑法第47條，論以累
    犯，並各予加重其刑。爰審酌被告前曾經觀察、勒戒及獲不
    起訴處分之寬典後，仍未能戒斷其施用毒品之惡習，再犯本
    件犯行，惟因施用毒品均僅係戕害其自己身心並無加害他人
    ，再衡其之素行（有上開臺灣高等法院被告前案紀錄表可考
    ）、施用之次數及於本院審理時業已坦認犯行等一切情狀，
    分別量處如主文所示之刑，並定應執行之刑，以資懲儆。至
    吸食器1 組，為被告所有，供其施用毒品安非他命所用之物
    ，業據被告供明在卷，爰依刑法第38條第1?結??琱妊W定
    ，宣告沒收。
據上論斷，應依刑事訴訟法第273 條之1 第1 項、第299 條第1
項前段，毒品危害防制條例第10條，刑法第11條前段、第47 條
第1 項、第38條第1 項第2 款、第51條第5 款，判決如主文。
本案經檢察官張慶林到庭執行職務。
中　　華　　民　　國　　96　　年　　8 　　月　　27　　日
                      刑事第四庭  法　官  陳  靜  茹
以上正本證明與原本無異
如不服本判決應於送達後10日內向本院提出上訴狀
                                  書記官　彭  麗  紅
中　　華　　民　　國　　96　　年　　9 　　月　　17　　日
附錄本案論罪科刑法條全文
毒品危害防制條例第10條
施用第一級毒品者，處六月以上五年以下有期徒刑。
施用第二級毒品者，處三年以下有期徒刑。
